臺灣桃園地方法院刑事判決
110年度訴字第1071號
公  訴  人    臺灣桃園地方檢察署檢察官  
被      告    吳勝源




指定辯護人    本院公設辯護人彭詩雯
上列被告因違反毒品危害防制條例案件，經檢察官提起公訴（11
0年度偵字第11473號），本院判決如下：
    主  文
一、吳勝源販賣第三級毒品未遂，處有期徒刑壹年拾月。
二、扣案如附表編號1、2所示之物均沒收。
    事  實
吳勝源明知4-甲基甲基卡西酮（4-methylmethcathinone、Mephe
drone、4-MMC）係毒品危害防制條例第2條第2項第3款所列管之
第三級毒品，依法不得販賣，竟基於販賣第三級毒品以營利之犯
意，先於民國110年2月8日前某時以附表編號2所示手機，在社群
軟體抖音之某影片內張貼「桃園支援給力品質保證」之留言，暗
示其有販售含4-甲基甲基卡西酮之毒品咖啡包。適網路巡邏勤務
警員發現後，在抖音上與吳勝源聯繫互加微信好友，警員復於微
信上與吳勝源（暱稱「那個男孩」）達成每包毒品咖啡包新臺幣
（下同）600元，共購買5包毒品咖啡包之合意，並約定於110年3
月4日下午5時30分在桃園市○○區○○○○○○○○○○○○○○○○路00號）交易
。嗣吳勝源於110年3月4日下午5時55分許抵達交易地點即取出附
表編號1所示之毒品咖啡包5包交付喬裝警員，警員旋表明身分當
場逮捕吳勝源，並扣得如附表所示之物，使吳勝源止於販賣未遂
。
    理  由
一、本判決援引之供述及非供述證據，均係依法取得，並經本院
    於審理期日踐行合法之調查，檢察官、被告吳勝源及辯護人
    迄本院言詞辯論終結前，皆未爭執證據能力，自得採為判決
    之基礎。
二、認定犯罪事實所憑證據及理由
　　上開事實，業據被告於警詢、偵查及審理中均坦承不諱（見
    偵卷第17-23、77-79、97-98頁、訴卷第72、106頁），復有
    抖音畫面翻拍照片、微信對話翻拍照片、現場查獲照片、職
    務報告可憑（見偵卷第25-31、49-50、53頁），且扣案如附
    表編號1所示毒品咖啡包，經鑑定後確含第三級毒品4-甲基
    甲基卡西酮成分，亦有毒品證物鑑定分析報告可證（見偵卷
    第119頁），另有被告所有並持以聯繫販賣毒品所用即如附
    表編號2所示之手機扣案供證，足認被告之任意性自白與事
    實相符，可以採信。再被告於警詢中供承：附表編號1所示
    毒品咖啡包係真實姓名年籍不詳之「小凱」免費提供給我試
    用，我自己沒有用毒品，想脫手換現金等語（見偵卷第20-2
    1頁），足徵被告有藉販賣第三級毒品獲利之營利犯意。從
    而，本案事證明確，被告犯行洵堪認定，應依法論科。
三、論罪　
　　4-甲基甲基卡西酮係毒品危害防制條例第2條第2項第3款附
    表三第25項所列管之第三級毒品。次按行為人原即有販賣毒
    品營利之犯意，因經警誘捕，致實際上不能完成毒品交易，
    然其原具有販賣毒品之意思，客觀上又已著手於販賣行為，
    應論以販賣毒品未遂罪（最高法院102年度台上字第3427號
    判決意旨參照）。是核被告所為，係犯毒品危害防制條例第
    4條第6項、第3項之販賣第三級毒品未遂罪。
四、量刑
　㈠刑之減輕：查被告於偵查及審理中均坦承販賣第三級毒品未
    遂犯行業如前述，爰依毒品危害防制法第17條第2項、刑法
    第25條第2項及刑法第70條規定遞減被告之刑。
　㈡刑度：審酌被告若將含有4-甲基甲基卡西酮之毒品咖啡包流
    入市面將戕害國民健康，甚恐製造治安隱憂，所為自不足取
    ，應予非難。次審酌被告犯後態度、販賣毒品數量尚與中大
    盤毒梟造成之損害有別，兼衡被告行為時年齡、高職肄業之
    智識程度、職私人助理兼司機、自陳家境貧寒及素行等一切
    情狀，量處如主文所示之刑，以資懲儆。
五、沒收
　　查扣案如附表編號1所示之毒品咖啡包係被告販賣之第三級
    毒品，另附表編號2所示手機係被告用以聯繫販賣毒品所用
    之物，均據被告供承在卷（見訴卷第105頁），自應分別依
    刑法第38條第1項、毒品危害防制條例第19條第1項前段之規
    定宣告沒收。另扣案如附表編號3所示手機，無證據證明與
    被告本案犯行相關，爰不宣告沒收。
六、據上論斷，依刑事訴訟法第299條第1項前段，判決如主文。
本案經檢察官黃翎樵提起公訴，檢察官林奕瑋到庭執行職務。
　　
中　　華　　民　　國　　111 　年　　9 　　月　　30　　日

           刑事第八庭   審判長法　官  許雅婷
　　　　　　　　　
　　　　　　　　　            法  官  郭書綺
　　　　　　　　　
　　　　　　　　　            法  官　葉作航
以上正本證明與原本無異。
如不服本判決應於收受判決後20日內向本院提出上訴書狀，並應
敘述具體理由。其未敘述上訴理由者，應於上訴期間屆滿後20日
內向本院補提理由書(均須按他造當事人之人數附繕本)「切勿逕
送上級法院」。 

　　　　　　　　　　　　　　　書記官　林希潔　　　　　　　　　
中　　華　　民　　國　　111 　年　　10　　月　　3 　　日

附表：扣案物
編號 物品 數量 所有人 證據資料 1 毒品咖啡包 （含有4-甲基甲基卡西酮成分）  5包 （總毛重30.19公克、取樣0.227公克、純質淨重1.488公克） 吳勝源  ⒈搜索扣押筆錄、扣押物品目錄表（偵卷第33-37頁） ⒉扣案物品照片（偵卷第45頁） ⒊台灣尖端先進生技醫藥股份有限公司毒品證物鑑定分析報告（偵卷第119頁） ⒋吳勝源於審理時之供述（訴卷第104-105頁）   2 IPHONE X手機   1支 （IMEI：000000000000000；門號：0000-000000）   3 IPHONE 12PROMAX手機 1支 （IMEI：000000000000000；門號：0000-000000）    
附錄本案論罪科刑法條全文：
毒品危害防制條例第4條
製造、運輸、販賣第一級毒品者，處死刑或無期徒刑；處無期徒
刑者，得併科新臺幣3千萬元以下罰金。
製造、運輸、販賣第二級毒品者，處無期徒刑或10年以上有期徒
刑，得併科新臺幣1千5百萬元以下罰金。
製造、運輸、販賣第三級毒品者，處7年以上有期徒刑，得併科
新臺幣1千萬元以下罰金。
製造、運輸、販賣第四級毒品者，處5年以上12年以下有期徒刑
，得併科新臺幣5百萬元以下罰金。
製造、運輸、販賣專供製造或施用毒品之器具者，處1年以上7年
以下有期徒刑，得併科新臺幣1百50萬元以下罰金。
前五項之未遂犯罰之。